【裁判字號】    98,簡上,820
【裁判日期】    980831
【裁判案由】    傷害
【裁判全文】
臺灣板橋地方法院刑事判決             98年度簡上字第820號
上  訴  人  甲○○
即  被  告
上列被告即上訴人因傷害案件，不服本院中華民國98年5 月19日
第一審簡易判決（98年度簡字第3761號，聲請簡易判決處刑案號
：98年度偵字第8596號），提起上訴，本院管轄第二審之合議庭
裁定依簡式審判程序審理，並判決如下：
    主      文
上訴駁回。
甲○○緩刑貳年。
    事實及理由
一、本案被告甲○○所犯係死刑、無期徒刑、最輕本刑為3 年以
    上有期徒刑或高等法院管轄第一審案件以外之罪，其於本院
    審理時就被訴事實為有罪之陳述，本院即依刑事訴訟法第45
    5 條之1 第3 項準用同法第364 條及同法第273 條之1 第1
    項之規定，經本院告知簡式審判程序之旨，並聽取檢察官及
    被告之意見後，裁定本案進行簡式審判程序，合先敘明。
二、本案經本院審理結果，認第一審判決以被告所為係犯刑法第
    277 條第1 項之傷害罪，而依刑事訴訟法第449 條第1 項前
    段、第3 項、第454 條第2 項，刑法第277 條第1 項、第41
    條第1 項前段，刑法施行法第1 條之1 等規定，並審酌被告
    甲○○遇事不思理性處理，於與告訴人丙○○○商談債務過
    程中一言不合，竟即以熱水潑灑告訴人眼部，惡性非輕，雖
    犯後坦認犯行，然迄未能與告訴人達成和解以取得諒解，兼
    衡其犯罪動機、品行、智識程度及告訴人所受傷勢情形等一
    切情狀，量處有期徒刑2 月，並諭知如易科罰金之折算標準
    ，其認事用法及量刑均屬妥適，應予維持；另除原審判決書
    引為附件之臺灣板橋地方法院檢察署98年度偵字第8596號聲
    請簡易判決處刑書中之證據並所犯法條欄記載「訊據被告丙
    ○○○」顯係「訊據被告甲○○」之誤載，爰予更正外，其
    餘原審判決書所載之事實、理由及證據，均予引用（如附件
    ）。
二、被告上訴雖稱：已與告訴人達成和解，原審量刑過重，請求
    從輕量刑云云；惟按關於刑之量定，係實體法上賦予法院得
    為自由裁量之事項，倘其未有逾越法律所規定之範圍，或濫
    用其權限，即不得任意指摘為違法；茲被告雖就原審法院適
    法範圍裁量權之行使為爭執，惟原審量定刑期，已審酌被告
    各種犯罪情狀如上，並無失出，且被告係於本院準備程序時
    ，始經被害人到庭表明只要被告不要再找人打擾我的生活，
    我也不收被告的錢，我的傷好了就好了，我同意給被告緩刑
    ，也不跟被告請求賠償等語在卷（見本院98年7 月20日準備
    程序筆錄），原審自無從審酌此一於本院審理中始生之和解
    情狀，是被告以原審量刑過重，請求從輕量刑為由提起上訴
    云云，為無理由，應予駁回。
三、末查被告前未曾因故意犯罪受有期徒刑以上刑之宣告，有臺
    灣高等法院被告前案紀錄表佐卷可考，其因一時失慮致罹刑
    典，然已坦承犯行，知所悔悟，並經被害人表示願原諒被告
    ，同意給被告緩刑等情如前，堪認被告經此偵審教訓，當知
    所警惕，而無再犯之虞，本院因認所宣告之刑以暫不執行為
    適當，茲併依刑法第74條第1 項第1 款規定，宣告緩刑2 年
    ，用啟自新。
據上論斷，應依刑事訴訟法第455 條之1 第1 項、第3 項、第36
4 條、第273 條之1 第1 項、第368 條、第373 條，刑法第74條
第1 項第1 款，判決如主文。
本案經檢察官郭季青到庭執行職務。
中    華    民    國    98    年    8     月    31    日
                  刑事第十六庭  審判長法  官  許必奇
                                      法  官  鄧雅心
                                      法  官  陳明偉
附件：
臺灣板橋地方法院刑事簡易判決          98年度簡字第3761號
聲  請  人  臺灣板橋地方法院檢察署檢察官
被      告  甲○○  女  51歲（民國○○年○月○○日生）
                    身分證統一編號：Ｚ000000000號
                    住臺北縣樹林市○○街117號
上列被告因傷害案件，經檢察官聲請以簡易判決處刑（98年度偵
字第8596號），本院判決如下：
    主  文
甲○○傷害人之身體，處有期徒刑貳月，如易科罰金，以新臺幣
壹仟元折算壹日。
    事實及理由
一、本件除犯罪事實欄第4 行「致丙○○○受有雙眼結膜炎灼傷
    之傷害」應補充為「致丙○○○受有雙眼結膜炎灼傷及左眼
    結膜下出血之傷害」；證據欄第3 行「受傷帳片」應更正為
    「受傷照片」，及「亞東醫院診斷證明書1 紙」應補充更正
    為「亞東紀念醫院診斷證明書2 紙」外，其餘犯罪事實、證
    據及應適用之法條，均引用檢察官聲請簡易判決處刑書之記
    載（如附件）。
二、爰審酌被告甲○○遇事不思理性處理，於與告訴人丙○○○
    商談債務過程中一言不合，竟即以熱水潑灑告訴人眼部，惡
    性非輕，雖犯後坦認犯行，然迄未能與告訴人達成和解以取
    得諒解，兼衡其犯罪動機、品行、智識程度及告訴人所受傷
    勢情形等一切情狀，量處如主文所示之刑，並諭知易科罰金
    之折算標準，以資懲儆。
三、依刑事訴訟法第 449 條第 1 項前段、第 3 項、第 454 條
    第 2 項，刑法第 277 條第 1 項、第 41 條第 1 項前段，
    刑法施行法第1條之1，逕以簡易判決處刑如主文。
四、如不服本判決，得自收受送達之日起10日內向本院提出上訴
    狀，上訴於本院第二審合議庭（須附繕本）。
中    華    民    國    98    年    5     月    19    日
                  刑事第二十二庭法  官   陳昭筠
上列正本證明與原本無異。
如不服本判決，應於送達後10日內敘明上訴理由，向本院提出上
訴狀，上訴於本院第二審合議庭 (應附繕本) 。其未敘述上訴理
由者，應於上訴期間屆滿後20日內向本院補提理由書「切勿逕送
上級法院」。
                                書記官   鍾惠萍
中    華    民    國    98    年    5     月    19    日
附錄本案論罪科刑法條全文
中華民國刑法第277條     （普通傷害罪）
傷害人之身體或健康者，處3 年以下有期徒刑、拘役或1 千元以
下罰金。
犯前項之罪因而致人於死者，處無期徒刑或7 年以上有期徒刑；
致重傷者，處3 年以上10年以下有期徒刑。
臺灣板橋地方法院檢察署檢察官聲請簡易判決處刑書
                                      98年度偵字第8596號
    被      告  甲○○  女  51歲（民國○○年○月○○日生）
                        住臺北縣樹林市○○街117號
                        國民身分證統一編號：Ｚ000000000號
上列被告因傷害案件，業經偵查終結，認為宜聲請以簡易判決處
刑，茲將犯罪事實及證據並所犯法條分敘如下：
        犯罪事實
一、方芳郁、丙○○○彼此間有債務糾紛，於民國98年2月23日1
    9時30分許，約至臺北縣新莊市○○路○段124號商談債務，
    詎雙方一言不和，方芳郁竟基於傷害人身體之犯意，持桌上
    熱茶潑灑丙○○○臉部，致丙○○○受有雙眼結膜炎灼傷之
    傷害，嗣經丙○○○報警處理，經警循線查悉上情。
二、案經丙○○○訴由臺北縣政府警察局新莊分局移送偵辦。
        證據並所犯法條
一、訊據被告丙○○○於警詢坦承上揭事實不諱，核與告訴人丙
    ○○○於警詢及偵查中指訴相符，復有亞東醫院診斷證明書
    1紙、告訴人受傷帳片2張等附卷可稽，被告犯嫌應堪認定。
二、核被告所為，係犯刑法277條第1項傷害罪嫌。
三、依刑事訴訟法第451條第1項聲請逕以簡易判決處刑。
    此    致
臺灣板橋地方法院
中    華    民    國    98    年    4     月    9    日
                              檢察官 乙○○
本件正本證明與原本無異
中    華    民    國    98    年    4     月    23    日
                              書記官
附錄本案參考法條全文
中華民國刑法第277條
（普通傷害罪）
傷害人之身體或健康者，處3年以下有期徒刑、拘役或1千元以下
罰金。
犯前項之罪因而致人於死者，處無期徒刑或7年以上有期徒刑；
致重傷者，處 3 年以上 10 年以下有期徒刑。
本件係依刑事訴訟法簡易程序辦理，法院簡易庭得不傳喚被告、
輔佐人、告訴人、告發人等出庭即以簡易判決處刑；被告、被害
人、告訴人等對於告訴乃論案件如已達成民事和解而要撤回告訴
或對非告訴乃論案件認有受傳喚到庭陳述意見之必要時，請即另
以書狀向臺灣板橋地方法院簡易法庭陳述或請求傳喚。
以上正本證明與原本無異。
本判決不得上訴。
                                      書記官  陳玉心
中    華    民    國    98    年    8     月    31    日


司法院資訊處製作；財團法人民間司法改革基金會備份。
